# 求助斑竹关于企业分立的财税问题

提问人：liubin988513 时间：2013-07-08 18:48:34
回复 zhs7403 的帖子
初步判断，不构成业务，所以按照a公司与c公司相当于发行股份收购资产，借：资产负债等评估值 贷：实收资本等。对于分立母公司a的个别报表，我理解按照非货币性资产交换计量，即如果保持控制，按照账面价值确认。 对于a的合并报表，因为没有少数股东，应该整体不受影响。

回答人：chenyiwei
C公司因为取得部分固定资产，也不排除构成业务的可能性。如果取得的固定资产等构成业务的，则按照同一控制下业务合并处理。

提问人：zhs7403 时间：2013-07-09 10:09:37
请问陈老师和liubin988513,是否构成业务的财务处理根据准则不同?有什么相关依据? 从我问的这个例子实际我觉得不构成业务.那么c按照评估值入帐还是a分立时的帐面净值?

回答人：chenyiwei
对于C，如果取得的分立净资产不构成业务的，则按评估值入帐。